【裁判字號】    90,附民,119
【裁判日期】    900524
【裁判案由】    傷害
【裁判全文】
台灣高等法院刑事附帶民事訴訟判決                   九十年度附民字第一一九號
    原      告  丁○○
    訴訟代理人  乙○○
    被      告  丙○○
    訴訟代理人  甲○○
右被告因傷害案件（九十年度上易字第八九四號），原告提起附帶民事訴訟，請求損
害賠償，本院判決如左：
    主  文
被告應給付原告新台幣參拾萬元，及自民國九十年三月二十日起至清償日止，按週年
利率百分之五計算之利息。
原告其餘之訴及假執行之聲請均駁回。
    事  實
甲、原告方面：
一、聲明：被告應給付原告新台幣（下同）壹佰萬元及自起訴狀繕本送達翌日起至清
    償日止按年利率百分之五計算之利息，並願供擔保，聲請宣告假執行。
二、陳述：
    被告為原告之夫，因外遇而思與原告離婚，原告為維護兩名幼年子女之利益不願
    離婚，被告即藉故將原告打傷。八十八年八月八日晚上七時許，被告表示欲外出
    洗車，原告希望被告帶小孩一起兜風，以培養感情。惟被告竟生氣的說，原告是
    個爛媽媽，利用小孩，原告要求被告收回辱罵，雙方乃發生爭吵，被告竟出手毆
    打原告，並踢原告肚子，毆打原告。被告的傷害行為，造成原告左、右上肢及右
    下肢分別有肆乘參公分、陸乘肆公分等七處面積不等之瘀傷，有台北市立仁愛醫
    院驗傷診斷書可證，其侵權行為之犯行，令原告精神上受有重大之損害，傷害部
    分業經台灣台北地方法院判處被告有期徒刑六月在案，爰依侵權行為之法律關係
    求為判決如訴之聲明。
三、證據：援用刑事案件中所提出之一切證據。
乙、被告方面：
一、聲明：原告之訴駁回，如受不利之判決，願供擔保，請准免為假執行。
二、陳述：
    被告從未傷害原告，被告在原告片面指述之案發時間，根本不在原告指述之台北
    市○○路自宅，原告之指述與證據及論理法則、經驗法則均有違背，原告之「驗
    傷單」所示之傷痕位置與「被打」所應呈現者不符，原告之瘀痕並非慣用右手之
    人造成，原告傷痕顯然是自行於日常生活中不慎碰撞造成，原告請求之非財產上
    之損害缺少計算基礎與依據。
    理  由
一、本件原告起訴主張前開之被告丙○○於八十八年八月八日晚間十九時許，在台北
    市○○區○○路二七六號五樓住處，因細故與及原告發生口角，基於傷害之犯意
    ，出手毆打原告致受有右上肢瘀傷四×一公分、二×一公分、四×二公分三處，
    左上肢瘀傷六×四公分、四×三公分二處，右下肢瘀傷二×二公分、四×三公分
    二處等傷害之事實，業據提出與其所述相符之驗傷診斷證明書影本足佐，且為刑
    事判決認定在案（本院九十年上易字第八九四號），堪信原告主張之事實為真正
    。
二、按因故意或過失，不法侵害他人之權利者，負損害賠償責任，又不法侵害他人之
    身體、健康、名譽、或自由者，被害人雖非財產上之損害，亦得請求賠償相當之
    金額，民法第一百八十四條第一項前段暨同法修正施行前之第一百九十五條第一
    項前段分別定有明文。查兩造係夫妻，為渠等所是承，被告因細故出手傷害原告
    之行為，非法之所許，致令原告精神上感受莫大痛苦，不言可喻。從而，原告依
    據侵權行為之法則，請求被告賠償非財產上損害之慰撫金，自屬有據。本院斟酌
    原告係美國紐澤西州科技學院碩士，現服務於台灣大哥大公司擔任企畫人員，月
    薪六萬三千元，年薪一百多萬元，名下有不動產，現又負擔兩造所生二子之生活
    教養義務，被告為逢甲大學畢業，目前任職於神乎科技公司擔任經理之職，月薪
    八萬元，年收入約一百萬元，名下無不動產等兩造之身分、地位、經濟狀況，暨
    原告所受之痛苦等一切情狀，認原告請求被告給付三十萬元及自九十年三月二十
    日（即訴狀繕本送達翌日）起至清償日止，按週年利率百分之五計算之利息部分
    為適當，應予准許；至超過上開部分原告之請求，即屬不應准許。
三、關於原告勝訴部分，因所准請求之金額低於民事訴訟法第四百六十六條所定提起
    第三審上訴之標準，依據刑事訴訟法第五百零六條第一項規定，被告不得上訴，
    案經確定，兩造就此部分所為假執行及免為假執行之之聲請，均屬無從准許，至
    原告敗訴部分，其假執行之聲請已因訴之駁回而失所附麗，亦屬不應准許。
據上論結，本件原告之訴，為一部有理由，一部無理由，應依刑事訴訟法第五百零二
條，判決如主文。
中    華    民    國    九十    年       五         月      二十四      日
                              臺灣高等法院刑事第二十三庭
                                  審判長法  官  黃  瑞  華
                                        法  官  雷  雯  華
                                        法  官  吳      燦
右正本證明與原本無異。
不得上訴。
                                        書記官  陳  靜  姿
中    華    民    國    九十    年    五         月      二十八      日


司法院資訊處製作；財團法人民間司法改革基金會備份。
